【裁判字號】    97,抗,207
【裁判日期】    970313
【裁判案由】    本票裁定
【裁判全文】
臺灣臺北地方法院民事裁定               97年度抗字第207號
抗  告  人  丙○○
相  對  人  國泰世華商業銀行股份有限公司
法定代理人  甲○○
代  理  人  乙○○
上列當事人間因本票裁定准許強制執行事件，抗告人對於民國97
年1月30日本院96年度票字第82437號裁定提起抗告，本院裁定如
下：
    主  文
抗告駁回。
抗告程序費用新台幣壹仟元由抗告人負擔。
    理  由
一、本件抗告意旨略以：抗告人接獲本院裁定，內容略謂抗告人
    對本院民國96年12月26日所為之裁定提起抗告，已於抗告期
    間。惟抗告人係於97年1月15日始知悉上開裁定，並於97年1
    月24日提起抗告，並未逾十日之不變期間。為此提起抗告，
    聲明原裁定應予廢棄等語。
二、按提起抗告，除別有規定外，應於裁定送達後十日之不變期
    間內為之，民事訴訟法第487條定有明文。又受公寓大廈管
    理委員會僱用之管理員，其所服勞務包括為公寓大廈住戶接
    收文件者，性質上應屬全體住戶之受僱人，即與同法第137
    條第1項規定之受僱人相當。郵政機關之郵差送達文書於住
    居所、事務所或營業所，不獲會晤應受送達人，而將文書付
    與上開公寓大廈管理員者，為合法送達。至該管理員何時將
    文書轉交應受送達人，對已生之合法送達效力不受影響（最
    高法院90年度台抗字第86號裁定意旨參照）。經查，本件原
    法院准許系爭本票強制執行之裁定即本院於96年12月26日所
    為96年度票字第82437號民事裁定，業於97年1月10日送達受
    抗告人所住中山京華社區大廈管理委員會僱用之管理員，有
    卷附送達證書可按。抗告期間自裁定送達之翌日起，並扣除
    在途期間3日（抗告人住所在桃園縣，依法院訴訟當事人在
    途期間標準第3條第1款之規定計算，在途期間為3日），算
    至97年1月23日止，即告屆滿，乃再抗告人遲至97年1月24
    日始行提出抗告狀，顯逾上開不變期間，其抗告自非合法，
    原法院以裁定駁回抗告人之抗告，經核於法洵無違誤。抗告
    論旨，徒以抗告人係於97年1月15日始知悉上開裁定，並於9
    7年1月24日提起抗告，並未逾十日之不變期間等詞，指摘原
    裁定不當，求予廢棄，非有理由。
三、據上論結，本件抗告為無理由，爰依非訟事件法第21條第2
    項、第24條第1項、第46條、民事訴訟法第495條第之1第1項
    、第449條第1項、第78條裁定如主文。
中    華    民    國    97    年    3     月    13    日
              民事第五庭審判長法      官  薛中興
                              法      官  林麗真
                              法      官  陶亞琴
以上正本係照原本作成。
本件裁定不得抗告。
中    華    民    國    97    年    3     月    13    日
                              法院書記官  蔡月女


司法院資訊處製作；財團法人民間司法改革基金會備份。
